【裁判字號】    99,訴,1015
【裁判日期】    991231
【裁判案由】    違反毒品危害防制條例
【裁判全文】
臺灣嘉義地方法院刑事判決              99年度訴字第1015號
公  訴  人  臺灣嘉義地方法院檢察署檢察官
被      告  林明源
上列被告因違反毒品危害防制條例案件，經檢察官提起公訴（99
年度毒偵字第1894號），本院合議庭裁定由受命法官獨任進行簡
式審判程序而為判決如下：
    主  文
林明源施用第一級毒品，累犯，處有期徒刑拾月。
    事  實
一、林明源前於民國九十六年間因施用毒品案件，經本院九十六
    年度毒聲字第三六九號裁定觀察勒戒，因無繼續施用之傾向
    ，九十六年十二月二十一日執行完畢釋放，並據臺灣嘉義地
    方法院檢察署檢察官以九十六年度毒偵緝字第一四二號為不
    起訴處分確定。另於九十七年間因竊盜案件，經本院九十七
    年度朴簡字第三五七號判決判處有期徒刑三月確定；九十七
    年間因毒品、詐欺案件，經本院九十七年度訴字第八六○號
    判決分別判處有期徒刑八月、七月、五月確定；前開有期徒
    刑嗣經定其應執行之刑為有期徒刑一年八月，九十九年五月
    二十一日執行完畢。詎仍不知悔改，於九十九年九月十八日
    下午一時三十分許，在嘉義縣朴子市體育館內某處，將海洛
    因及甲基安非他命混合摻水置入針筒內，復以針筒注射靜脈
    ，同時施用第一級毒品海洛因、第二級毒品甲基安非他命。
    嗣於同月二十一日下午二時二十五分許，為警採集尿液，送
    驗結果呈嗎啡、甲基安非他命陽性反應，因而查獲，惟林明
    源已用罄毒品，並丟棄所用針筒。
二、案經嘉義縣警察局朴子分局報告臺灣嘉義地方法院檢察署檢
    察官偵查起訴。
    理  由
一、本件被告林明源所涉犯者為毒品危害防制條例第十條第一項
    、第二項法定刑分別為「六月以上五年以下有期徒刑」、「
    三年以下有期徒刑」之施用第一級、第二級毒品罪，非死刑
    、無期徒刑、最輕本刑為三年以上有期徒刑之罪或高等法院
    管轄第一審案件。本院行準備程序中，被告就被訴事實為有
    罪之陳述，經告知簡式審判程序之旨，並聽取檢察官及被告
    之意見後，本院爰依刑事訴訟法第二百七十三條之一第一項
    裁定由受命法官獨任進行簡式審判程序。因此，本件簡式審
    判程序之證據調查依刑事訴訟法第二百七十三條之二規定不
    受同法第一百五十九條第一項、第一百六十一條之二、第一
    百六十一條之三、第一百六十三條之一及第一百六十四條至
    第一百七十條規定之限制，此合先敘明之。
二、事實欄記載之犯罪事實，為被告於審理時坦承不諱（本院卷
    第二十九頁審判筆錄），被告之尿液經警採集送驗，呈嗎啡
    及甲基安非他命陽性反應結果，有台灣檢驗科技股份有限公
    司濫用藥物檢驗報告、代號與真實姓名對照表在卷可查（警
    卷第五頁、第六頁）。又被告前於九十六年間因施用毒品案
    件，經本院九十六年度毒聲字第三六九號裁定觀察勒戒，因
    無繼續施用之傾向，九十六年十二月二十一日執行完畢釋放
    ，並據臺灣嘉義地方法院檢察署檢察官以九十六年度毒偵緝
    字第一四二號為不起訴處分確定等情，有卷附之臺灣嘉義地
    方法院檢察署刑案資料查註紀錄表、臺灣高等法院被告前案
    紀錄表在卷足考（偵查卷第五頁至第十二頁，本院卷第三頁
    至第十四頁）。是被告自白核與事實相符，事證明確，其於
    觀察勒戒執行完畢釋放後五年內再施用毒品之犯行堪以認定
    。
三、按海洛因、甲基安非他命係毒品危害防制條例第二條第二項
    第一款、第二款所定之第一級、第二級毒品。被告前因施用
    毒品案件，經法院裁定觀察勒戒執行完畢後，五年內再施用
    第一級、第二級毒品，核其所為，係犯毒品危害防制條例第
    十條第一項之施用第一級毒品罪、第十條第二項之施用第二
    級毒品罪。被告持有第一級、第二級毒品之低度行為，應分
    別為施用第一級、第二級毒品之高度行為所吸收，不另論罪
    。又被告同時施用第一級、第二級毒品，係以一行為觸犯數
    罪名之想像競合犯，應依刑法第五十五條前段從一重之施用
    第一級毒品罪處斷（檢察官謂被告係分別施用第一級、第二
    級毒品，應分論併罰，惟被告究係分別或同時施用第一級、
    第二級毒品，被告堅稱係同時施用，又查無其他積極證據得
    認確係分別施用，礙難為不利被告之認定，此部分見解應予
    更正）。另查，被告前於九十七年間因竊盜案件，經本院九
    十七年度朴簡字第三五七號判決判處有期徒刑三月確定；九
    十七年間因毒品、詐欺案件，經本院九十七年度訴字第八六
    ○號判決分別判處有期徒刑八月、七月、五月確定；前開有
    期徒刑嗣經定其應執行之刑為有期徒刑一年八月，九十九年
    五月二十一日執行完畢等節，有上述前案紀錄可循，其受有
    期徒刑之執行完畢，五年以內故意再犯本件有期徒刑以上之
    罪，為累犯，應依刑法第四十七條第一項加重其刑。
四、爰依被告之陳述（本院卷第三十一頁審判筆錄）及前開前案
    紀錄資料，審酌被告因身染毒癮施用毒品之犯罪動機及目的
    ；犯罪時未受明確之刺激；獨自一人以注射針筒同時施用第
    一級、第二級毒品之犯罪手段；未婚，無子女，僅母親健在
    ，一兄一弟，兄在臺北，弟服刑中，須照顧母親，目前從事
    資源回收工作之生活狀況；前有毒品、詐欺、竊盜、妨害性
    自主等前科之品行；國中肄業之智識程度；本件係屬自戕行
    為，並無明顯被害人可言；施用毒品，無視國家查緝毒品之
    禁令，違反注意義務重大，對於國家社會具有潛在危險性；
    犯罪後尚能坦承犯行之態度等一切情狀，判處如主文所示之
    刑。
據上論斷，應依刑事訴訟法第二百七十三條之一第一項、第二百
九十九條第一項前段，毒品危害防制條例第十條第一項、第二項
，刑法第十一條前段、第五十五條、第四十七條第一項，判決如
主文。
本案經檢察官侯德人到庭執行職務。
中    華    民    國    99    年    12    月    31    日
                      刑事第一庭  法  官  張道周
以上正本證明與原本無異。
如不服本判決應於收受判決後10日內向本院提出上訴書狀，並應
敘述具體理由；其未敘述上訴理由者，應於上訴期間屆滿後20日
內向本院補提理由書（均須按他造當事人之人數附繕本）「切勿
逕送上級法院」。
中    華    民    國    99    年    12    月    31    日
                                  書記官  張菀純
附記本判決之論罪法條全文
毒品危害防制條例第十條
施用第一級毒品者，處六月以上五年以下有期徒刑。
施用第二級毒品者，處三年以下有期徒刑。

司法院資訊處製作；財團法人民間司法改革基金會備份。
